【裁判字號】    97,基小,1213
【裁判日期】    970604
【裁判案由】    清償債務
【裁判全文】
臺灣基隆地方法院小額民事判決        97年度基小字第1213號
原      告  台灣土地銀行股份有限公司
法定代理人  丙○○
訴訟代理人  陳錦賢
            乙○○
被      告  甲○○
                    （
上列當事人間請求清償債務事件，本院於中華民國97年５月28日
辯論終結，茲判決如下：
    主  文
被告應給付原告新臺幣捌萬陸仟捌佰肆拾玖元及其自民國九十七
年一月十日起至清償日止按年息百分之九‧九九計算之利息暨按
年息百分之○‧九九九計算之違約金。
訴訟費用新臺幣壹仟元由被告負擔。
本判決得為假執行。
    事實及理由要領
一、本件原告主張：被告前積欠原告信用卡消費款，於95年10月
    ２日申請參加「中華民國銀行公會會員辦理消費金融案件無
    擔保債務協商機制」，簽定協議書，同意就所積欠之帳款，
    自95年10月份起分100.期償還，如被告對於任一債權銀行未
    依約清償，其餘約定視為無效，未到期債務視為全部到期。
    詎被告自97年１月10日起即未依約清償本息，依約所有債務
    視為全部到期，經核算尚欠原告新臺幣（下同）86,849元及
    自民國97年１月10日起依約定利率（即年息9.99％）計算之
    利息及依約定利率（即年息0.9990％）計算之違約金未付，
    迭經原告催討，被告均置之不理等情，為此依約提起本件訴
    訟，請求判命被告如數給付。
二、被告自認原告所述為真，惟以：渠目前無力一次清償等語，
    資為抗辯。
三、查原告主張之上開事實，業據被告自認屬實，並有原告提出
    之「土地銀行國際信用卡申請書」、國際信用卡約定條款、
    銀行公會債務協商機制協議書（影本附卷，原本發還）及電
    腦列印之客戶往來明細查詢表各１件附卷可資佐證（經核與
    原告所述相符），原告之主張自堪信為真實，亦即被告確有
    積欠原告如主文所示之信用卡消費款本息及違約金未付，依
    約應負清償之責，從而原告依約（消費借貸）訴請被告如數
    給付，自屬正當，應予准許。至「有無資力償還，乃係執行
    問題，不得據為不負履行義務之抗辯。」（參見最高法院19
    年度上字第1733號判例），故被告抗辯：渠目前無力一次清
    償云云，自不可採，併予敘明。
四、訴訟費用（即裁判費）1,000.元，依民事訴訟法第78條規定
    ，應由敗訴之被告負擔，爰依民事訴訟法第0436條之19第１
    項之規定，一併確定其數額如主文第２項所示。
五、本件係適用小額訴訟程序所為被告敗訴之判決，依民事訴訟
    法第0436條之20規定，應依職權宣告假執行，爰依職權宣告
    之。
六、據上論結，本件原告之訴為有理由，依民事訴訟法第78條、
    第0436條之19第１項、第0436條之20，判決如主文。
中    華    民    國    97    年    6     月    4     日
                  基隆簡易庭法      官  林金發
以上正本係照原本作成。
對於本件判決如有不服，應於收受送達後20日內向本院提出上訴
書狀，上訴於本院合議庭，並按他造當事人之人數附具繕本。
當事人之上訴，非以判決違背法令為理由不得為之，上訴狀應記
載上訴理由，表明下列各款事項：
(一)原判決所違背之法令及其具體內容。
(二)依訴訟資料可認為原判決有違背法令之具體事實。
中    華    民    國    97    年    6    月    4     日
                            法院書記官  陳錦進


司法院資訊處製作；財團法人民間司法改革基金會備份。
